---
title: "05 - Задача класифікації: логістична регресія"
subtitle: "Machine Learning"
author: "Ігор Мірошниченко"
date: today
date-format: iso
institute: КНЕУ::ІІТЕ
crossref:
  fig-title: Рис.     # (default is "Figure")
  tbl-title: Таб.     # (default is "Table")
format:
  revealjs: 
    
    theme: [simple, custom.scss]
    # footer: <https://t.me/araprof>
    logo: img/logo.png
    chalkboard: true
    slide-number: true
    toc: true
    toc-title: ЗМІСТ
    transition: fade
    mouse-wheel: true
    highlight-style: github
    mainfont: metropolis
    toc-depth: 1
    fig-width: 9
    fig-height: 5
filters:
  - line-highlight
    
knitr: 
  opts_chunk: 
    echo: true
    warnings: false
    message: false
editor_options: 
  chunk_output_type: console
---

```{r}
#| label: setup
#| include: false

library(pacman)
p_load(
  ISLR,
  broom, tidyverse,
  ggplot2, ggthemes, ggforce, ggridges, cowplot, scales,
  latex2exp, viridis, extrafont, gridExtra, plotly, ggformula,
  kableExtra, DT,
  data.table, dplyr, snakecase, janitor,
  lubridate, knitr, future, furrr,
  MASS, estimatr, caret, tidymodels, glmnet,
  huxtable, here, magrittr, parallel, fontawesome
)


# Define colors
red_pink   = "#e64173"
turquoise  = "#20B2AA"
orange     = "#FFA500"
red        = "#fb6107"
blue       = "#181485"
navy       = "#150E37FF"
green      = "#8bb174"
yellow     = "#D8BD44"
grey_light = "grey70"
grey_mid   = "grey50"
grey_dark  = "grey20"
purple     = "#6A5ACD"
slate      = "#314f4f"
```

# Класифікація

## Вступ

[Проблеми регресії]{.attn} намагаються передбачити число, яке матиме результат — цілі числа (_наприклад_, кількість котів), дійсні (*наприклад*, номер будинку) тощо...

. . .

[Проблеми класифікації]{.attn} натомість прагнуть передбачити категорію результату

- **Двійкові результати**<br>успіх/невдача; правда/неправда; A або B; кіт або не кіт; _тощо_

- **Мультикласові результати**<br>так, ні, *або можливо*; кольори; літери; тип кота; _тощо_

Цей тип результату часто називають *якісною* або *категоричною* величиною.

---

## Приклади

Напевно, буде корисно згадати кілька [приклади проблем класифікації]{.hi}.

. . .

- Використовуючи історію життя/кримінальну історію (та демографічні показники?):<br>Чи можемо ми передбачити, чи буде обвинувачений **звільнений під заставу**?

. . .

- На основі набору симптомів і спостережень:<br>Чи можемо ми передбачити **медичний стан** пацієнта?

. . .

- З пікселів у зображенні:<br>Чи можемо ми класифікувати зображення як **бублик, цуценя чи інше**?

---

## Підходи

Можна уявити собі два пов’язані [підходи до класифікації]{.hi}

1. Передбачити, **яку категорію** прийме результат.

2. Оцінити **ймовірність кожної категорії** для результату.

. . .

Тим не менш, загальний підхід буде

- Візьміть набір навчальних спостережень $(x_1,y_1),\, (x_2,y_2),\,\ldots,\,(x_n,y_n)$
- Створіть класифікатор $\hat{y}_o=\mathop{f}(x_o)$

балансуючи між зміщенням і дисперсією

---

## Чому не регресія?

Методи регресії не призначені для роботи з **категоріями**.

[Приклад]{.ex} Розглянемо три медичні діагнози: [інсульт/stroke]{.pink}, [передозування/overdose]{.purple} та [напад/seizure]{.orange}.

Для регресії потрібен числовий результат — як нам кодувати наші категорії?

:::: {.columns}

::: {.column width="33%"}
**Варіант 1**
$$Y=\begin{cases}
  \displaystyle 1 & \text{if }\color{#e64173}{\text{ stroke}} \\
  \displaystyle 2 & \text{if }\color{#6A5ACD}{\text{ overdose}} \\
  \displaystyle 3 & \text{if }\color{#FFA500}{\text{ seizure}} \\
\end{cases}$$
:::

::: {.column width="33%"}
**Варіант 2**
$$Y=\begin{cases}
  \displaystyle 1 & \text{if }\color{#6A5ACD}{\text{ overdose}} \\
  \displaystyle 2 & \text{if }\color{#e64173}{\text{ stroke}} \\
  \displaystyle 3 & \text{if }\color{#FFA500}{\text{ seizure}} \\
\end{cases}$$
:::

::: {.column width="33%"}
**Варіант 3**
$$Y=\begin{cases}
  \displaystyle 1 & \text{if }\color{#FFA500}{\text{ seizure}} \\
  \displaystyle 2 & \text{if }\color{#e64173}{\text{ stroke}} \\
  \displaystyle 3 & \text{if }\color{#6A5ACD}{\text{ overdose}} \\
\end{cases}$$
:::

::::

. . .

Порядок категорій незрозумілий, не кажучи вже про фактичну оцінку.
<br>
Вибір порядку та оцінки може вплинути на прогнози. 😿

---

## Чому не регресія?

Як ми бачили, **бінарні значення** простіші.

[Приклад]{.ex} Якщо ми обираємо лише між [інсульт/stroke]{.pink} та [передозування/overdose]{.purple}

:::: {.columns}

::: {.column}
**Варіант 1**
$$Y=\begin{cases}
  \displaystyle 0 & \text{if }\color{#e64173}{\text{ stroke}} \\
  \displaystyle 1 & \text{if }\color{#6A5ACD}{\text{ overdose}} \\
\end{cases}$$
:::

::: {.column}
**Варіант 2**
$$Y=\begin{cases}
  \displaystyle 0 & \text{if }\color{#6A5ACD}{\text{ overdose}} \\
  \displaystyle 1 & \text{if }\color{#e64173}{\text{ stroke}} \\
\end{cases}$$
:::

::::

отримаємо той самий результат.

---

## Чому не регресія?

У цих **бінарних результатах** ми *можемо* застосувати лінійну регресію.

Ці моделі називаються [моделі лінійної ймовірності / linear probability models]{.attn} (LPM).

**Передбачення** з LPM

1. оцінити умовну ймовірність $y_i = 1$, _тобто_, $\mathop{\text{Pr}}\left(y_o = 1 \mid x_o\right)$

2. не обмежені між 0 і 1

3. Враховує порядок і зрозумілу оцінку ймовірності

[Інші переваги:]{.note} Коефіцієнти легко інтерпретуються + ми знаємо, як працює OLS.

---

Розглянемо приклад: набір даних `Default` з `ISLR`

```{r, datatable-default, echo = F, cache = T}
set.seed(1)
ISLR::Default %>% sample_n(100) %>% datatable(
  rownames = F,
  options = list(dom = 't')
) %>% formatRound(columns = 3:4, digits = c(2, 0))
```

---

```{r, clean-default-data, include = F}
# Clean data
default_df = ISLR::Default %>% dplyr::mutate(i_default = 1 * (default == "Yes"))
```

[Дані:]{.hi-purple} Вихідна змінна `default` приймає лише два значення (лише `r default_df$i_default %>% mean() %>% scales::percent(accuracy = 0.1)` є `default`).

```{r, boxplot-default-balance, echo = F, cache = T}
ggplot(data = default_df, aes(x = default, y = balance)) +
geom_boxplot(outlier.shape = NA, fill = "grey90") +
geom_jitter(width = 0.2, alpha = 0.1, color = purple) +
xlab("Default") +
scale_y_continuous("Balance", labels = scales::comma) +
theme_minimal(base_size = 20, base_family = "Fira Sans Book") +
coord_flip()
```

---

[Дані:]{.hi-purple} Вихідна змінна `default` приймає лише два значення (лише `r default_df$i_default %>% mean() %>% scales::percent(accuracy = 0.1)` є `default`).

```{r, plot-default-points, echo = F, cache = T}
# Plot points
ggplot(data = default_df, aes(x = balance, y = i_default)) +
geom_point(alpha = 0.05, size = 3.5, color = purple) +
geom_line(stat = "smooth", color = NA, method = lm, size = 1.5) +
scale_y_continuous("Default") +
scale_x_continuous("Balance", labels = scales::comma) +
theme_minimal(base_size = 20, base_family = "Fira Sans Book")
```

---

[Лінійна ймовірнісна модель]{.hi-pink} має проблеми з прогнозуванням у цьому випадку:

```{r, plot-default-lpm, echo = F, cache = T}
ggplot(data = default_df, aes(x = balance, y = i_default)) +
geom_point(alpha = 0.05, size = 3.5, color = purple) +
geom_line(stat = "smooth", color = red_pink, method = lm, size = 1.5) +
scale_y_continuous("Default") +
scale_x_continuous("Balance", labels = scales::comma) +
theme_minimal(base_size = 20, base_family = "Fira Sans Book")
```

---

[Логістична регресія]{.hi-orange} пропонує краще рішення.

```{r, plot-default-logistic, echo = F, cache = T}
ggplot(data = default_df, aes(x = balance, y = i_default)) +
geom_point(alpha = 0.05, size = 3.5, color = purple) +
geom_line(stat = "smooth", color = red_pink, method = lm, size = 1.5, alpha = 0.2) +
geom_line(stat = "smooth", color = orange, method = "glm", method.args = list(family = "binomial"), size = 1.5) +
scale_y_continuous("Default") +
scale_x_continuous("Balance", labels = scales::comma) +
theme_minimal(base_size = 20, base_family = "Fira Sans Book")
```

# Логістична регресія

## Вступ

[Логістична регресія]{.attn} **моделює ймовірність** того, що наш результат $Y$ належить до **конкретної категорії**.

. . .

Наприклад, ми щойно побачили графік, де

$$
\begin{align}
  \mathop{\text{Pr}}\left(\text{Default} = \text{Yes} | \text{Balance}\right) = p(\text{Balance})
\end{align}
$$

ми моделюємо ймовірність «дефолту» як функцію від «балансу».

. . .

Ми використовуємо **оцінені ймовірності**, щоб **робити прогнози**, _наприклад_,

- якщо $p(\text{Balance})\geq 0,5$, ми можемо передбачити «Так» для `default`
- щоб бути консервативними, ми могли б передбачити "Так", якщо $p(\text{Balance})\geq0.1$

## Чому "логістична"?

Ми хочемо змоделювати ймовірність як функцію предикторів $\left(\beta_0 + \beta_1 X\right)$.

:::: {.columns}

::: {.column}
[Лінійна ймовірнісна модель]{.hi-pink}
<br>
[лінійне]{.pink} перетворення. предикторів
$$
\begin{align}
  p(X) = \beta_0 + \beta_1 X
\end{align}
$$
:::

::: {.column}
[Логістична модель]{.hi-orange}
<br>
[Логістичне]{.orange} перетворення предикторів
$$
\begin{align}
  p(X) = \dfrac{e^{\beta_0 + \beta_1 X}}{1 + e^{\beta_0 + \beta_1 X}}
\end{align}
$$
:::

::::

Що робить ця *логістична функція* $\left(\frac{e^x}{1+e^x}\right)$?


1. забезпечує прогнозування між 0 $(x\rightarrow-\infty)$ та 1 $(x\rightarrow\infty)$

2. створює S-подібний функцію

---

## Чому "логістична"?

Трошки математики

$$
\begin{align}
  p(X) = \dfrac{e^{\beta_0 + \beta_1 X}}{1 + e^{\beta_0 + \beta_1 X}} \implies \color{#e64173}{\log \left( \dfrac{p(X)}{1-p(X)}\right)} = \color{#6A5ACD}{\beta_0 + \beta_1 X}
\end{align}
$$

[Нове визначення:]{.note} [log шансів]{.hi-pink}[^†] ліворуч і [лінійні предиктори]{.hi-purple} праворуч.

[^†]: "логарифм шансів" іноді називають "logit".

. . .

1. **інтерпретація** $\beta_j$ це [логарифм шансів]{.pink}, а не ймовірність

. . .

2. **зміни ймовірності** через $X$ залежать від рівня $X$ 

---

## Оцінювання

Перш ніж ми зможемо почати прогнозувати, нам потрібно оцінити $\beta_j$s.

$$
\begin{align}
  p(X) = \dfrac{e^{\beta_0 + \beta_1 X}}{1 + e^{\beta_0 + \beta_1 X}} \implies \color{#e64173}{\log \left( \dfrac{p(X)}{1-p(X)}\right)} = \color{#6A5ACD}{\beta_0 + \beta_1 X}
\end{align}
$$

Ми оцінюємо логістичну регресію за допомогою [метод максимальної правдоподібності / maximum likelihood estimation]{.attn}.

. . .

[Метод максимальної правдоподібності]{.attn} шукає $\beta_j$s, які роблять наші дані «найімовірнішими» з урахуванням створеної нами моделі.

---

## Максимальна правдоподібность

[MLE]{.attn} шукає $\beta_j$s, які роблять наші дані «найімовірнішими» за допомогою нашої моделі.

$$
\begin{align}
  \color{#e64173}{\log \left( \dfrac{p(X)}{1-p(X)}\right)} = \color{#6A5ACD}{\beta_0 + \beta_1 X}
\end{align}
$$

. . .

1. $\color{#6A5ACD}{\beta_j}$ показує, як $x_j$ впливає на [логарифм шансів]{.pink}

. . .

2. шанс $= \dfrac{p(X)}{1-p(X)}$.

Якщо $p(X) > 0,5$, то шанси $>1$ і [логарифм шансів]{.pink} $> 0$.

. . .

Тож ми хочемо вибрати $\color{#6A5ACD}{\beta_j}$ так, щоб

- [log odds]{.pink} вище нуля для спостережень, де $y_i=1$
- [log odds]{.pink} навіть більше для областей $x_j$, де більшість $i$ мають $y_i=1$

---

## Більш формально: максимальна правдоподібность

Ми оцінюємо логістичну регресію шляхом максимізації [функції ймовірності]{.attn}

$$
\begin{align}
  \mathop{\ell}(\beta_0,\beta_1) = \prod_{i:y_i=1} \mathop{p}(x_i) \prod_{i:y_i=0} (1-\mathop{p}(x_i))
\end{align}
$$

Функція ймовірності максимізується за допомогою

- збільшення $p(x_i)$ для спостережень з $y_i = 1$
- зробити $p(x_i)$ малим для спостережень з $y_i = 0$

---

## В `R`

У `R` ви можете виконати логістичну регресію за допомогою функції `glm()`.

Також: `logistic_reg()` в `tidymodels` (з engine `"glm"`).

. . .

Крім того: `glm` означає узагальнену (лінійну модель).

. . .

«Узагальнений» по суті означає, що ми застосовуємо певне перетворення до $\beta_0 + \beta_1 X$, як логістична регресія застосовує логістичну функцію.

Більш загально:

$$\color{#FFA500}{\mathbf{y}} = \color{#20B2AA}{g}^{-1} \left( \color{#6A5ACD}{\mathbf{X}} \color{#e64173}{\beta} \right) \iff \color{#20B2AA}{g}(\color{#FFA500}{\mathbf{y}}) = \color{#6A5ACD}{\mathbf{X}} \color{#e64173}{\beta} $$

---

## В `R`

У `R` ви можете виконати логістичну регресію за допомогою функції `glm()`.

**Ключові аргументи** (дуже схожі на `lm()`)

- укажіть `формулу`, _наприклад_, `y ~ .` або `y ~ x + I(x^2)`

- визначте `family = "binomial"`

- надати функції деякі `data`

. . . 

```{r, ex-glm}
#| code-line-numbers: "4"
est_logistic = glm(
  i_default ~ balance,
  family = "binomial",
  data = default_df
)
```

---

```{r}
#| message: false
#| class-output: "highlight numberLines"
#| output-line-numbers: "2"

est_logistic %>% summary()
```

---

## Оцінювання та прогнози

```{r, beta-hats, include = F}
# Unrounded
b0 = est_logistic$coefficients[1]
b1 = est_logistic$coefficients[2]
# Rounded
br0 = est_logistic$coefficients[1] %>% round(2)
br1 = est_logistic$coefficients[2] %>% round(4)
```

Таким чином, наші оцінки $\hat{\beta}_0 \approx  `r br0`$ і $\hat{\beta}_1 \approx  `r br1`$.

[Пам’ятайте:]{.note} Ці коефіцієнти для **log odds**.

. . . 

Якщо ми хочемо [робити передбачення]{.hi} для $y_i$,
<br>тоді ми спочатку повинні [оцінити ймовірність]{.hi} $\mathop{p}(\text{Balance})$

$$
\begin{align}
  \hat{p}(\text{Balance}) = \dfrac{e^{\hat{\beta}_0 + \hat{\beta}_1 \text{Balance}}}{1 + e^{\hat{\beta}_0 + \hat{\beta}_1 \text{Balance}}}
  \approx
  \dfrac{e^{`r br0` + `r br1` \cdot \text{Balance}}}{1 + e^{`r br0` + `r br1` \cdot \text{Balance}}}
\end{align}
$$

. . . 

- Якщо $\text{Balance} = 0$, ми оцінюємо $\mathop{\hat{p}} \approx `r (exp(b0)/(1+exp(b0))) %>% round(6 ) %>% format(scientific = F)`$
- Якщо $\text{Balance} = 2000$, ми оцінюємо $\mathop{\hat{p}} \approx `r (exp(b0 + b1 * 2e3)/(1+exp(b0 + b1 * 2e3) )) %>% round(3)`$
- Якщо $\text{Balance} = 3000$, ми оцінюємо $\mathop{\hat{p}} \approx `r (exp(b0 + b1 * 3e3)/(1+exp(b0 + b1 * 3e3) )) %>% round(3)`$

---

Прогнози [логістичної регресії]{.hi-orange} $\mathop{p}(\text{Balance})$

```{r, plot-default-logistic-2, echo = F, cache = T}
ggplot(data = default_df, aes(x = balance, y = i_default)) +
geom_point(alpha = 0.05, size = 3.5, color = purple) +
geom_line(stat = "smooth", color = red_pink, method = lm, size = 1.5, alpha = 0.2) +
geom_line(stat = "smooth", color = orange, method = "glm", method.args = list(family = "binomial"), size = 1.5) +
scale_y_continuous("Default") +
scale_x_continuous("Balance", labels = scales::comma) +
theme_minimal(base_size = 20, base_family = "Fira Sans Book")
```

---

[Примітка:]{.note} Усе, що ми робили досі, поширюється на моделі з багатьма предикторами.

[Вже відомо:]{.note} Ви можете використовувати `predict()`, щоб отримати прогнози з об’єктів `glm`.

**Нове та важливо:** `predict()` створює кілька `type` передбачень

1. `type = "response"` передбачає *шкалу залежної змінної*
<br>для логістичної регресії це означає **прогнозовані ймовірності** (від 0 до 1)

2. `type = "link"` передбачає **на шкалі лінійних предикторів**
<br>для логістичної регресії це означає **передбачувані логарифмічні коефіцієнти** (від -∞ до ∞)

[Обережно:]{.attn} За замовчуванням використовується `type = "link"`, що вам може не знадобитися.

---

## Прогнозування

Зібравши все разом, ми можемо отримати (оцінені) ймовірності $\hat{p}(X)$

```{r, ex-p-hat}
p_hat = predict(est_logistic, type = "response")
```

які ми можемо використовувати для прогнозування $y$

```{r, ex-y-hat}
# Прогнозує '1' якщо p_hat більше або дорівнює 0.5
y_hat = as.numeric(p_hat >= 0.5)
```

# Оцінювання

## Confusion matrix

```{r, calc-sensitivity, include = F}
tmp_df = tibble(
  y = default_df$i_default,
  y_hat = y_hat,
  y_hat_base = 0
)
ex_sensitivity = tmp_df %>% filter(y == 1) %>% transmute(y == y_hat) %>% unlist() %>% mean()
ex_sensitivity_base = tmp_df %>% filter(y == 1) %>% transmute(y == y_hat_base) %>% unlist() %>% mean()
```

[матриця невідповідності]{.attn} є зручним способом відображення
<br>[вірних]{.hi-orange} та [хибник]{.hi-purple} прогнозів для кожного класу нашого результату.

```{r, default-confusion-matrix, include = F, cache = F}
# Create data frame
conf_df = data.frame(
  No = c("True Negative (TN)", "False Positive (FP)"),
  Yes = c("False Negative (FN)", "True Positive (TP)")
)
rownames(conf_df) = c("No", "Yes")
# Create the matrix
conf_mat = conf_df %>% hux() %>%
  add_rownames("") %>% 
  # add_colnames() %>%
  insert_row(c("", "Truth", "Truth"), after = 0) %>% merge_cells(1, 2:3) %>%
  insert_column(c("", "", "Prediction", "Prediction"), after = 0) %>% merge_cells(3:4, 1) %>%
  set_bold(1:2, everywhere, T) %>%
  set_bold(everywhere, 1:2, T) %>%
  set_align(1:2, 1:4, "center") %>%
  set_valign(3:4, 1, "middle") %>%
  set_top_border(3, 3:4, 1) %>%
  set_left_border(3:4, 3, 1)
# Change "1" hanging around in column names
conf_mat[2,2] = ""
```

```{r, cm-right-wrong, echo = F, eval = T}
conf_mat %>%
set_text_color(3,3,orange) %>%
set_text_color(3,4,purple) %>%
set_text_color(4,3,purple) %>%
set_text_color(4,4,orange)
```

[Accuracy]{.attn} методу – це частка [правильних]{.orange} передбачень, _тобто_,
[
**Accuracy** = ([TN]{.hi-orange} + [TP]{.hi-orange}) / ([TN]{.hi-orange} + [TP]{.hi-orange} + [FN]{.hi-purple} + [FP]{.hi-purple})
]{.center}

Ця матриця також допомагає відобразити багато інших показників оцінки.

---

## Confusion matrix

[Чутливість:]{.attn} частка позитивних результатів $Y=1$, які ми правильно прогнозуємо.

[
**Sensitivity** = [TP]{.hi-orange} / ([TP]{.hi-orange} + [FN]{.hi-purple})
]{.center}

```{r, cm-sensitivity, echo = F, eval = T}
conf_mat %>%
set_text_color(2:4,4,purple) %>%
set_text_color(4,4,orange)
```

Sensitivity також називається [recall]{.attn} і [true-positive rate]{.attn}.

Одиниця мінус sensitivity це [частка помилок типу II]{.attn}.

---

## Confusion matrix

[Specificity:]{.attn} частка негативних результати $(Y=0)$, які ми правильно передбачили.

[
**Specificity** = [TN]{.hi-orange} / ([TN]{.hi-orange} + [FP]{.hi-purple})
]{.center}

```{r, cm-specificity, echo = F, eval = T}
conf_mat %>%
set_text_color(2:4,3,purple) %>%
set_text_color(3,3,orange)
```

Одиниця мінус sensitivity це [false-positive rate]{.attn} або [частка помилок типу I]{.attn}.

---

## Confusion matrix

[Precision:]{.attn} частка прогнозованих позитивних результатів $(\hat{Y}=1)$, які є правильними.

[
**Precision:** = [TP]{.hi-orange} / ([TP]{.hi-orange} + [FP]{.hi-purple})
]{.center}

---

## Що обрати?{.smaller}

[Q]{.qa} Отже, *який* критерій ми повинні використовувати?

[A]{.qa} Все залежить від умов та контексту.

- Чи сtrue positives більш вагомі ніж true negatives?
<br>[Sensitivity]{.note} буде ключовим.

. . .

- Ви хочете мати високу впевненість у прогнозованих позитивних результатах?
<br>[Precision]{.note} — ваш друг

. . .

— Всі помилки рівні?
<br>
[Accuracy]{.note} ідеальна.

. . .

[Є багато іншого](https://yardstick.tidymodels.org/reference/index.html), _наприклад_, оцінка [F~1~]{.attn} поєднує в собі точність і чутливість.

---

## Confusion в R

[`conf_mat()` з `yardstick`](https://yardstick.tidymodels.org/reference/conf_mat.html) (`tidymodels`) обчислює Confusion Matrix.

- `data`: набір даних

- `truth`: назва стовпця істинних значень

- `estimate`: назва стовпця наших прогнозів

. . .

```{r, est-cm}
cm_logistic = conf_mat(
  # Create a dataset of truth and predictions
  data = tibble(
    y_hat = y_hat %>% as.factor(),
    y = default_df$i_default %>% as.factor()
  ),
  truth = y, estimate = y_hat
)
```

---

## Confusion в R

[`conf_mat()` з `yardstick`](https://yardstick.tidymodels.org/reference/conf_mat.html) (`tidymodels`) обчислює Confusion Matrix.

- `data`: набір даних

- `truth`: назва стовпця істинних значень

- `estimate`: назва стовпця наших прогнозів


```{r, est-cm-out, echo = F}
cm_logistic
```

---

## Пороги

Ваше налаштування також визначає «оптимальний» поріг, який переміщує передбачення з одного класу (наприклад, за замовчуванням = Ні) до іншого класу (за замовчуванням = Так).

Класифікатор Байєса передбачає поріг ймовірності 0,5.

Класифікатор Байєса неможливо покращити з точки зору точності, але якщо у вас є інші цілі, крім точності, вам слід розглянути інші порогові значення.

---

Коли ми змінюємо порогове значення, наші частоти помилок ([I]{.hi-purple} типу, [II]{.hi-orange} типу та [загальні]{.hi-slate}) змінюються.

```{r, calc-threshold, include = F, cache = T}
threshold_df = mclapply(
  X = seq(0, 1, by = 0.00001),
  FUN = function(cutoff) {
    # The predictions
    y_df = tibble(
      y = default_df$i_default,
      y_hat = (1 * (p_hat > cutoff))
    )
    # Results
    data.frame(
      cutoff = cutoff,
      full = mean(y_df$y != y_df$y_hat),
      type1 = y_df %>% filter(y == 0) %>% transmute(y != y_hat) %>% unlist() %>% mean(),
      type2 = y_df %>% filter(y == 1) %>% transmute(y != y_hat) %>% unlist() %>% mean()
    )
  }
) %>% bind_rows()
```

```{r, plot-threshold, echo = F}
ggplot(data = threshold_df, aes(x = cutoff)) +
geom_hline(yintercept = 0) +
geom_line(aes(y = type1, color = "1"), size = 1) +
geom_line(aes(y = type2, color = "2"), size = 1) +
geom_line(aes(y = full, color = "3"), size = 0.3, linetype = "longdash") +
scale_y_continuous("Error rate", labels = scales::percent) +
scale_x_continuous("Threshold for positive prediction") +
scale_color_manual(
  "Error rate:",
  labels = c("Type I (FP/N)", "Type II (FN/P)", "All"),
  values = c(purple, orange, slate)
) +
theme_minimal(base_size = 20, base_family = "Fira Sans Book") +
theme(legend.position = "bottom")
```

---

[ROC]{.attn} кривавідображає істинні (TP/P) і хибнопозитивні показники (FP/N).

```{r, calc-roc, include = F, cache = T}
roc_df = threshold_df %>% transmute(
  fpr = type1,
  tpr = 1 - type2
) %>% as_tibble()
```

```{r, plot-roc, echo = F, fig.height = 6, cache = T}
ggplot(data = roc_df, aes(x = fpr, y = tpr)) +
geom_path(color = red_pink, size = 1) +
geom_hline(yintercept = 0) +
geom_vline(xintercept = 0) +
geom_abline(intercept = 0, slope = 1, color = slate, linetype = "dotted", size = 0.5) +
scale_x_continuous("False positive rate (FP/N)", labels = scales::percent) +
scale_y_continuous("True positive rate (TP/P)", labels = scales::percent) +
theme_minimal(base_size = 20, base_family = "Fira Sans Book") +
theme(legend.position = "bottom")
```

. . .

«Найкраща ефективність» означає, що [ROC]{.pink} крива наближається до верхнього лівого кута.

---

[AUC]{.hi-orange} формує [площу під кривою (ROC)]{.orange}.

```{r, plot-auc, echo = F, fig.height = 6, cache = T}
ggplot(data = roc_df, aes(x = fpr, y = tpr)) +
geom_ribbon(
  aes(ymin = 0, ymax = tpr),
  fill = orange, alpha = 0.75
) +
geom_path(color = red_pink, size = 1) +
geom_hline(yintercept = 0) +
geom_vline(xintercept = 0) +
geom_abline(intercept = 0, slope = 1, color = slate, linetype = "dotted", size = 0.5) +
scale_x_continuous("False positive rate (FP/N)", labels = scales::percent) +
scale_y_continuous("True positive rate (TP/P)", labels = scales::percent) +
theme_minimal(base_size = 20, base_family = "Fira Sans Book") +
theme(legend.position = "bottom")
```

. . .

«Найкраща ефективність» означає, що [AUC]{.orange} наближається до 1. Випадковий шанс: 0,5

---

[Q]{.qa} Отже, яку інформацію нам дає AUC?

. . .

[A]{.qa} AUC повідомляє нам, наскільки ми **розділили** *позитивні* і *негативні* мітки.

---

```{r, roc-setup, include = F}
# Distributions of positive and negative lables
d_pos = function(x, sep) dbeta(x, 15, 15-sep)
d_neg = function(x, sep) dbeta(x, 15-sep, 15)
# The implied TPR and FPR given a threshold
tpr = function(threshold, sep) pbeta(threshold, 15, 15-sep, lower.tail = F)
fpr = function(threshold, sep) pbeta(threshold, 15-sep, 15, lower.tail = F)
```

[Приклад:]{.ex} Розподіл імовірностей для [негативний]{.hi-orange} і [позитивний]{.hi-purple} результатів.

```{r, roc-ex1-d, echo = F}
ggplot(
  data = tibble(x = seq(0, 1, 0.001)),
  aes(x = x)
) +
geom_area(stat = "function", fun = . %>% d_pos(., sep = 4), color = purple, fill = purple) +
geom_area(stat = "function", fun = . %>% d_neg(., sep = 4), color = orange, fill = orange, alpha = 0.2) +
geom_hline(yintercept = 0) +
scale_x_continuous("Threshold for predicting 'Positive'", labels = scales::percent) +
ylab("Density") +
theme_minimal(base_size = 20, base_family = "Fira Sans Book") +
theme(legend.position = "bottom")
```

---

Для будь-якого заданого [порогового значення]{.hi-pink}

```{r, roc-ex1-threshold, echo = F}
ggplot(
  data = tibble(x = seq(0, 1, 0.001)),
  aes(x = x)
) +
geom_area(stat = "function", fun = . %>% d_pos(., sep = 4), color = purple, fill = purple) +
geom_area(stat = "function", fun = . %>% d_neg(., sep = 4), color = orange, fill = orange, alpha = 0.2) +
geom_hline(yintercept = 0) +
geom_vline(xintercept = 0.4375, color = red_pink, size = 1.2) +
scale_x_continuous("Threshold for predicting 'Positive'", labels = scales::percent) +
ylab("Density") +
theme_minimal(base_size = 20, base_family = "Fira Sans Book") +
theme(legend.position = "bottom")
```

---

Для будь-якого заданого [порогового значення]{.hi-pink} ми отримуємо [false positives]{.hi-yellow}

```{r, roc-ex1-threshold2, echo = F}
ggplot(
  data = tibble(x = seq(0, 1, 0.001)),
  aes(x = x)
) +
geom_area(stat = "function", fun = . %>% d_pos(., sep = 4), color = purple, fill = purple) +
geom_area(stat = "function", fun = . %>% d_neg(., sep = 4), color = orange, fill = orange, alpha = 0.2) +
geom_area(
  stat = "function", fun = . %>% d_neg(., sep = 4), color = yellow, fill = yellow, alpha = 0.8,
  xlim = c(0.4375, 1)
) +
geom_hline(yintercept = 0) +
geom_vline(xintercept = 0.4375, color = red_pink, size = 1.2) +
scale_x_continuous("Threshold for predicting 'Positive'", labels = scales::percent) +
ylab("Density") +
theme_minimal(base_size = 20, base_family = "Fira Sans Book") +
theme(legend.position = "bottom")
```

---

Для будь-якого заданого [порогового значення]{.hi-pink} ми отримуємо false positives та [true positives]{.hi-yellow}

```{r, roc-ex1-threshold3, echo = F}
ggplot(
  data = tibble(x = seq(0, 1, 0.001)),
  aes(x = x)
) +
geom_area(
  stat = "function", fun = . %>% d_pos(., sep = 4), color = purple, fill = purple,
  xlim = c(0, 0.4375)
) +
geom_area(stat = "function", fun = . %>% d_neg(., sep = 4), color = orange, fill = orange, alpha = 0.2) +
geom_area(
  stat = "function", fun = . %>% d_pos(., sep = 4), color = yellow, fill = yellow, alpha = 0.8,
  xlim = c(0.4375, 1)
) +
geom_hline(yintercept = 0) +
geom_vline(xintercept = 0.4375, color = red_pink, size = 1.2) +
scale_x_continuous("Threshold for predicting 'Positive'", labels = scales::percent) +
ylab("Density") +
theme_minimal(base_size = 20, base_family = "Fira Sans Book") +
theme(legend.position = "bottom")
```

---

```{r, roc-ex1-data, include = F}
# Generate data
roc1 = tibble(
  tpr = seq(0, 1, 0.001) %>% tpr(., sep = 4),
  fpr = seq(0, 1, 0.001) %>% fpr(., sep = 4)
)
```

... рухаючись вздовж всіх можливих порогах генерує [ROC]{.hi-pink} ([AUC]{.hi-orange} ≈ `r roc1 %>% arrange(fpr) %>% mutate(dist = fpr - lag(fpr)) %>% transmute(new = tpr * dist) %$% new %>% sum(na.rm = T) %>% round(3)`).

```{r, roc-ex1-roc, echo = F}
# Plot
ggplot(
  data = roc1,
  aes(x = fpr, y = tpr)
) +
geom_ribbon(
  aes(ymin = 0, ymax = tpr),
  fill = orange, alpha = 0.75
) +
geom_path(color = red_pink, size = 1) +
geom_hline(yintercept = 0) +
geom_vline(xintercept = 0) +
geom_abline(intercept = 0, slope = 1, color = slate, linetype = "dotted", size = 0.5) +
scale_x_continuous("False positive rate (FP/N)", labels = scales::percent) +
scale_y_continuous("True positive rate (TP/P)", labels = scales::percent) +
theme_minimal(base_size = 20, base_family = "Fira Sans Book") +
theme(legend.position = "bottom")
```

---

Збільшення розриву між результатами [negative]{.hi-orange} і [positive]{.hi-purple}...

```{r, roc-ex2-d, echo = F}
ggplot(
  data = tibble(x = seq(0, 1, 0.001)),
  aes(x = x)
) +
geom_area(stat = "function", fun = . %>% d_pos(., sep = 8), color = purple, fill = purple) +
geom_area(stat = "function", fun = . %>% d_neg(., sep = 8), color = orange, fill = orange, alpha = 0.2) +
geom_hline(yintercept = 0) +
scale_x_continuous("Threshold for predicting 'Positive'", labels = scales::percent) +
ylab("Density") +
theme_minimal(base_size = 20, base_family = "Fira Sans Book") +
theme(legend.position = "bottom")
```

---

```{r, roc-ex2-data, include = F}
# Generate data
roc2 = tibble(
  tpr = seq(0, 1, 0.001) %>% tpr(., sep = 8),
  fpr = seq(0, 1, 0.001) %>% fpr(., sep = 8)
)
```

... зменшує помилку (зміщує [ROC]{.hi-pink}) і збільшує [AUC]{.hi-orange} (≈ `r roc2 %>% arrange(fpr) %>% mutate(dist = fpr - lag(fpr)) %>% transmute(new = tpr * dist) %$% new %>% sum(na.rm = T) %>% round(3)`).

```{r, roc-ex2-roc, echo = F}
# Plot
ggplot(
  data = roc2,
  aes(x = fpr, y = tpr)
) +
geom_ribbon(
  aes(ymin = 0, ymax = tpr),
  fill = orange, alpha = 0.75
) +
geom_path(color = red_pink, size = 1) +
geom_hline(yintercept = 0) +
geom_vline(xintercept = 0) +
geom_abline(intercept = 0, slope = 1, color = slate, linetype = "dotted", size = 0.5) +
scale_x_continuous("False positive rate (FP/N)", labels = scales::percent) +
scale_y_continuous("True positive rate (TP/P)", labels = scales::percent) +
theme_minimal(base_size = 20, base_family = "Fira Sans Book") +
theme(legend.position = "bottom")
```

---

Подальше збільшення розриву між результатами [negative]{.hi-orange} і [positive]{.hi-purple}...

```{r, roc-ex3-d, echo = F}
ggplot(
  data = tibble(x = seq(0, 1, 0.001)),
  aes(x = x)
) +
geom_area(stat = "function", fun = . %>% d_pos(., sep = 10), color = purple, fill = purple) +
geom_area(stat = "function", fun = . %>% d_neg(., sep = 10), color = orange, fill = orange, alpha = 0.2) +
geom_hline(yintercept = 0) +
scale_x_continuous("Threshold for predicting 'Positive'", labels = scales::percent) +
ylab("Density") +
theme_minimal(base_size = 20, base_family = "Fira Sans Book") +
theme(legend.position = "bottom")
```

---

```{r, roc-ex3-data, include = F}
# Generate data
roc3 = tibble(
  tpr = seq(0, 1, 0.001) %>% tpr(., sep = 10),
  fpr = seq(0, 1, 0.001) %>% fpr(., sep = 10)
)
```

... зменшує помилку (зміщує [ROC]{.hi-pink}) і збільшує [AUC]{.hi-orange} (≈ `r roc3 %>% arrange(fpr) %>% mutate(dist = fpr - lag(fpr)) %>% transmute(new = tpr * dist) %$% new %>% sum(na.rm = T) %>% round(3)`).

```{r, roc-ex3-roc, echo = F}
# Plot
ggplot(
  data = roc3,
  aes(x = fpr, y = tpr)
) +
geom_ribbon(
  aes(ymin = 0, ymax = tpr),
  fill = orange, alpha = 0.75
) +
geom_path(color = red_pink, size = 1) +
geom_hline(yintercept = 0) +
geom_vline(xintercept = 0) +
geom_abline(intercept = 0, slope = 1, color = slate, linetype = "dotted", size = 0.5) +
scale_x_continuous("False positive rate (FP/N)", labels = scales::percent) +
scale_y_continuous("True positive rate (TP/P)", labels = scales::percent) +
theme_minimal(base_size = 20, base_family = "Fira Sans Book") +
theme(legend.position = "bottom")
```

---

Невелика різниця («вгадування») між результатами [негативний]{.hi-orange} і [позитивний]{.hi-purple}...

```{r, roc-ex4-d, echo = F}
ggplot(
  data = tibble(x = seq(0, 1, 0.001)),
  aes(x = x)
) +
geom_area(stat = "function", fun = . %>% d_pos(., sep = 0.2), color = purple, fill = purple) +
geom_area(stat = "function", fun = . %>% d_neg(., sep = 0.2), color = orange, fill = orange, alpha = 0.2) +
geom_hline(yintercept = 0) +
scale_x_continuous("Threshold for predicting 'Positive'", labels = scales::percent) +
ylab("Density") +
theme_minimal(base_size = 20, base_family = "Fira Sans Book") +
theme(legend.position = "bottom")
```

---

```{r, roc-ex4-data, include = F}
# Generate data
roc4 = tibble(
  tpr = seq(0, 1, 0.001) %>% tpr(., sep = 0.2),
  fpr = seq(0, 1, 0.001) %>% fpr(., sep = 0.2)
)
```

... збільшує помилку (зміщує [ROC]{.hi-pink}) і підштовхує [AUC]{.hi-orange} до 0,5 (тут ≈ `r roc4 %>% arrange(fpr) %>% mutate(dist = fpr - lag( fpr)) %>% transmute(new = tpr * dist) %$% new %>% sum(na.rm = T) %>% round(3)`).

```{r, roc-ex4-roc, echo = F}
# Plot
ggplot(
  data = roc4,
  aes(x = fpr, y = tpr)
) +
geom_ribbon(
  aes(ymin = 0, ymax = tpr),
  fill = orange, alpha = 0.75
) +
geom_path(color = red_pink, size = 1) +
geom_hline(yintercept = 0) +
geom_vline(xintercept = 0) +
geom_abline(intercept = 0, slope = 1, color = slate, linetype = "dotted", size = 0.5) +
scale_x_continuous("False positive rate (FP/N)", labels = scales::percent) +
scale_y_continuous("True positive rate (TP/P)", labels = scales::percent) +
theme_minimal(base_size = 20, base_family = "Fira Sans Book") +
theme(legend.position = "bottom")
```

---

Отримання результатів [negative]{.hi-orange} і [positive]{.hi-purple} у зворотному напрямку...

```{r, roc-ex5-d, echo = F}
ggplot(
  data = tibble(x = seq(0, 1, 0.001)),
  aes(x = x)
) +
geom_area(stat = "function", fun = . %>% d_pos(., sep = -10), color = purple, fill = purple) +
geom_area(stat = "function", fun = . %>% d_neg(., sep = -10), color = orange, fill = orange, alpha = 0.2) +
geom_hline(yintercept = 0) +
scale_x_continuous("Threshold for predicting 'Positive'", labels = scales::percent) +
ylab("Density") +
theme_minimal(base_size = 20, base_family = "Fira Sans Book") +
theme(legend.position = "bottom")
```

---

```{r, roc-ex5-data, include = F}
# Generate data
roc5 = tibble(
  tpr = seq(0, 1, 0.001) %>% tpr(., sep = -10),
  fpr = seq(0, 1, 0.001) %>% fpr(., sep = -10)
)
```

... збільшує помилку (зміщує [ROC]{.hi-pink}) і штовхає [AUC]{.hi-orange} до 0 (тут ≈ `r roc5 %>% arrange(fpr) %>% mutate(dist = fpr - lag( fpr)) %>% transmute(new = tpr * dist) %$% new %>% sum(na.rm = T) %>% round(3)`).

```{r, roc-ex5-roc, echo = F}
# Plot
ggplot(
  data = roc5,
  aes(x = fpr, y = tpr)
) +
geom_ribbon(
  aes(ymin = 0, ymax = tpr),
  fill = orange, alpha = 0.75
) +
geom_path(color = red_pink, size = 1) +
geom_hline(yintercept = 0) +
geom_vline(xintercept = 0) +
geom_abline(intercept = 0, slope = 1, color = slate, linetype = "dotted", size = 0.5) +
scale_x_continuous("False positive rate (FP/N)", labels = scales::percent) +
scale_y_continuous("True positive rate (TP/P)", labels = scales::percent) +
theme_minimal(base_size = 20, base_family = "Fira Sans Book") +
theme(legend.position = "bottom")
```

---

## AUC в R

Ви можете обчислити **AUC** у R за допомогою функції [`roc_auc()` з `yardstick`](https://yardstick.tidymodels.org/reference/roc_auc.html). Перегляньте документацію для прикладів.

**Logistic elasticnet** `glmnet()` (для ridge , lasso та elasticnet) поширюється на logistic regression шляхом визначення аргументу `family` у `glmnet`, *тобто* ,

```{r, eval = F}
# Example of logistic regression with lasso
logistic_lasso = glmnet(
  y = y,
  x = x,
  family = "binomial",
  alpha = 1,
  lambda = best_lambda
)
```

Ви також можете використовувати механізм `"glmnet"` для `logistic_reg()` в `parsnip`.

# Дякую за увагу! {.unnumbered .unlisted}

<br>
<br>

`r fa("telegram")` [Data Mirosh](https://t.me/araprof)

`r fa("github")` [\@aranaur](https://github.com/Aranaur)

`r fa("envelope")` ihor.miroshnychenko\@kneu.ua

`r fa("linkedin")` [\@ihormiroshnychenko](https://www.linkedin.com/in/ihormiroshnychenko/)

`r fa("house")` [aranaur.rbind.io](https://aranaur.rbind.io)
