---
title: "07 - Ансамблі 🌲[🌲]{.smallest}🌲[🎄]{.smallest}🌲"
subtitle: "Machine Learning"
author: "Ігор Мірошниченко"
date: today
date-format: iso
institute: КНЕУ::ІІТЕ
crossref:
  fig-title: Рис.     # (default is "Figure")
  tbl-title: Таб.     # (default is "Table")
format:
  revealjs: 
    
    theme: [simple, custom.scss]
    # footer: <https://t.me/araprof>
    logo: img/logo.png
    chalkboard: true
    slide-number: true
    toc: true
    toc-title: ЗМІСТ
    transition: fade
    mouse-wheel: true
    highlight-style: github
    mainfont: metropolis
    toc-depth: 1
    fig-width: 9
    fig-height: 5
filters:
  - line-highlight
    
knitr: 
  opts_chunk: 
    echo: true
    warnings: false
    message: false
editor_options: 
  chunk_output_type: console
---
```{r, setup, include = F}
library(pacman)
p_load(
  ISLR,
  broom, tidyverse,
  ggplot2, ggthemes, ggforce, ggridges, cowplot, scales, rayshader,
  latex2exp, viridis, extrafont, gridExtra, plotly, ggformula,
  DiagrammeR,
  kableExtra, DT, huxtable,
  data.table, dplyr, snakecase, janitor,
  lubridate, knitr, gbm,
  caret, tidymodels, baguette, rpart, rpart.plot, rattle,
  here, magrittr, parallel, furrr, future.apply, fontawesome
)
# Define colors
red_pink   = "#e64173"
turquoise  = "#20B2AA"
orange     = "#FFA500"
red        = "#fb6107"
blue       = "#3b3b9a"
green      = "#8bb174"
grey_light = "grey70"
grey_mid   = "grey50"
grey_dark  = "grey20"
purple     = "#6A5ACD"
slate      = "#314f4f"
```

# Ансамблеві методи

## Основи

Замість того, щоб зосереджуватися на навчанні високоточної **однієї** моделі, [ансамблеві методи]{.attn} поєднують **багато** моделей низької точності в *мета-модель*.

. . .

Три поширені методи для **комбінування окремих дерев**

1. [Bagging]{.attn}
2. [Random forests]{.attn}
3. [Boosting]{.attn}

. . .

**Чому?** Хоча окремі дерева можуть бути дуже різними та неточними,
Комбінація дерев часто досить стабільна і точна.

# Bagging

## Bagging

[Bagging]{.attn} створює додаткові зразки через [бутсрап]{.hi}.

. . .

[Q]{.qa} Як допомагає бутсрап?

. . .

[A]{.qa} Окремі дерева рішень страждають від варіативності (*non-robust*).

. . .

Ця *неробастість* означає, що дерева можуть *сильно* змінюватись в залежності ві того, які спостереження включені/виключені.

. . .

По суті, ми використовуємо багато «симуляцій» замість одного набору даних[^31]

[^31]: Пам'ятайте, що дисперсія оцінювача зазвичай зменшується зі збільшенням розміру вибірки.

---

## Bagging

[Bootstrap aggregation]{.attn} (bagging) зменшує цей тип мінливості.

1. Створіть $B$ зразків початкові вибірки з поверненням. 
2. Навчіть оцінювач (дерево) $\color{#6A5ACD}{\mathop{\hat{f^b}}(x)}$ на кожній із вибірок $B$
3. Об'єднайте ваші бустрап моделі $B$:

$$
\begin{align}
  \color{#e64173}{\mathop{\hat{f}_{\text{bag}}}(x)} = \dfrac{1}{B}\sum_{b=1}^{B}\color{#6A5ACD}{\mathop{\hat{f^b}}(x)}
\end{align}
$$

Ця сукупна модель $\color{#e64173}{\mathop{\hat{f}_{\text{bag}}}(x)}$ є вашою остаточною моделлю.

---

## Bagging

Коли ми застосовуємо баггінг до дерев рішень,

- ми зазвичай [нарощуємо глибину дерева і не обрізаємо]{.hi-pink}

- для [регресії]{.hi-purple} ми [усереднюємо]{.hi-purple} по регіонах дерев $B$

- для [класифікація]{.hi-purple} ми маємо більше варіантів, але часто беремо [більшість]{.hi-purple}

. . .

[Окремі]{.hi-pink} (необрізані) дерева будуть дуже [гнучкими]{.hi-pink} і [зашумленими]{.hi-pink},
<br>але їх [узагальнення]{.hi-purple} буде досить [стабільним]{.hi-purple}.

. . .

Кількість дерев $B$, як правило, не є критичною для бєггінгу
<br> $B=100$ в більшості випадків є достатнім.

---

## Out-of-bag error estimation

Бєггінг також пропонує зручний метод оцінки ефективності.

. . .

Для будь-якої початкової вибірки ми пропускаємо ~n/3 спостережень.

[Out-of-bag (OOB) error estimation]{.attn} оцінює частоту помилок тесту, використовуючи спостереження **випадково пропущених** з кожного початкового зразка.

. . .

Для кожного спостереження $i$:

1. Знайти всі зразки $S_i$, в яких $i$ було пропущено у навчальній вибірці
2. Узагальнюєте прогнози $|S_i|$ $\color{#6A5ACD}{\mathop{\hat{f^b}}(x_i)}$, _наприклад_, використовуючи їхнє середнє або моду
3. Обчисліть похибку, _наприклад_, $y_i - \mathop{\hat{f}_{i,\text{OOB},i}}(x_i)$

---

## Out-of-bag error estimation

Коли $B$ достатньо великий, частота помилок OOB буде дуже близькою до LOOCV (Leave-One-Out Cross-Validation).

. . .

[Q]{.qa} Навіщо використовувати коефіцієнт помилок OOB?

. . .

[A]{.qa} Коли $B$ і $n$ великі, перехресна перевірка — з будь-якою кількістю згорток — може стати досить затратною для обчислень.

---

<br>
<br>
<br>
<br>

Ось інструмент для пошуку моделей `parsnip`:

>[https://www.tidymodels.org/find/parsnip/](https://www.tidymodels.org/find/parsnip/)

---

## Bagging в R

Ми можемо використовувати `tidymodels` плюс пакет `baguette` для бєггінгу дерев.

:::: {.columns}

::: {.column width="60%"}
**Функція:** `bag_tree()`

- "Визначає" модель для `parsnip`.
:::

::: {.column width="40%"}
```{r, eval = F}
# Train a bagged tree model
bag_tree(
  mode = "classification",
  cost_complexity = 0,
  tree_depth = NULL,
  min_n = 2,
  class_cost = NULL
)
```
:::

::::

---

## Bagging в R

Ми можемо використовувати `tidymodels` плюс пакет `baguette` для бєггінгу дерев.

:::: {.columns}

::: {.column width="60%"}
**Функція:** `bag_tree()`

- "Визначає" модель для `parsnip`.
- `mode`: 'class.', 'reg.', або unknown
:::

::: {.column width="40%"}
```{r}
#| eval: false
#| code-line-numbers: '3'

# Train a bagged tree model
bag_tree(
  mode = "classification",
  cost_complexity = 0,
  tree_depth = NULL,
  min_n = 2,
  class_cost = NULL
)
```
:::

::::

---

## Bagging в R

Ми можемо використовувати `tidymodels` плюс пакет `baguette` для бєггінгу дерев.

:::: {.columns}

::: {.column width="60%"}
**Функція:** `bag_tree()`

- "Визначає" модель для `parsnip`.
- `mode`: 'class.', 'reg.', або unknown
- `cost_complexity`: штраф за складність моделі (`Cp`)
:::

::: {.column width="40%"}
```{r}
#| eval: false
#| code-line-numbers: '4'

# Train a bagged tree model
bag_tree(
  mode = "classification",
  cost_complexity = 0,
  tree_depth = NULL,
  min_n = 2,
  class_cost = NULL
)
```
:::

::::

---

## Bagging в R

Ми можемо використовувати `tidymodels` плюс пакет `baguette` для бєггінгу дерев.

:::: {.columns}

::: {.column width="60%"}
**Функція:** `bag_tree()`

- "Визначає" модель для `parsnip`.
- `mode`: 'class.', 'reg.', або unknown
- `cost_complexity`: штраф за складність моделі (`Cp`)
- `tree_depth`: макс. глибина дерева
:::

::: {.column width="40%"}
```{r}
#| eval: false
#| code-line-numbers: '5'

# Train a bagged tree model
bag_tree(
  mode = "classification",
  cost_complexity = 0,
  tree_depth = NULL,
  min_n = 2,
  class_cost = NULL
)
```
:::

::::

---

## Bagging в R

Ми можемо використовувати `tidymodels` плюс пакет `baguette` для бєггінгу дерев.

:::: {.columns}

::: {.column width="60%"}
**Функція:** `bag_tree()`

- "Визначає" модель для `parsnip`.
- `mode`: 'class.', 'reg.', або unknown
- `cost_complexity`: штраф за складність моделі (`Cp`)
- `tree_depth`: макс. глибина дерева
- `min_n`: мін. к-ть спостереж. для поділу
:::

::: {.column width="40%"}
```{r}
#| eval: false
#| code-line-numbers: '6'

# Train a bagged tree model
bag_tree(
  mode = "classification",
  cost_complexity = 0,
  tree_depth = NULL,
  min_n = 2,
  class_cost = NULL
)
```
:::

::::

---

## Bagging в R

Ми можемо використовувати `tidymodels` плюс пакет `baguette` для бєггінгу дерев.

:::: {.columns}

::: {.column width="60%"}
**Функція:** `bag_tree()`

- "Визначає" модель для `parsnip`.
- `mode`: 'class.', 'reg.', або unknown
- `cost_complexity`: штраф за складність моделі (`Cp`)
- `tree_depth`: макс. глибина дерева
- `min_n`: мін. к-ть спостереж. для поділу
- `class_cost`: збільшення [вартості]{.note} мінорного класу
:::

::: {.column width="40%"}
```{r}
#| eval: false
#| code-line-numbers: '7'

# Train a bagged tree model
bag_tree(
  mode = "classification",
  cost_complexity = 0,
  tree_depth = NULL,
  min_n = 2,
  class_cost = NULL
)
```
:::

::::

---

## Bagging в R

Ми можемо використовувати `tidymodels` плюс пакет `baguette` для бєггінгу дерев.

:::: {.columns}

::: {.column width="60%"}
**Функція:** `bag_tree()`

- "Визначає" модель для `parsnip`.
- `mode`: 'class.', 'reg.', або unknown
- `cost_complexity`: штраф за складність моделі (`Cp`)
- `tree_depth`: макс. глибина дерева
- `min_n`: мін. к-ть спостереж. для поділу
- `class_cost`: збільшення [вартості]{.note} мінорного класу
- `rpart` є движком за замовчуванням
:::

::: {.column width="40%"}
```{r}
#| eval: false
#| code-line-numbers: '9'

# Train a bagged tree model
bag_tree(
  mode = "classification",
  cost_complexity = 0,
  tree_depth = NULL,
  min_n = 2,
  class_cost = NULL
) %>% set_engine(
  engine = "rpart",
  times = 100
)
```
:::

::::

---

## Bagging в R

Ми можемо використовувати `tidymodels` плюс пакет `baguette` для бєггінгу дерев.

:::: {.columns}

::: {.column width="60%"}
**Функція:** `bag_tree()`

- "Визначає" модель для `parsnip`.
- `mode`: 'class.', 'reg.', або unknown
- `cost_complexity`: штраф за складність моделі (`Cp`)
- `tree_depth`: макс. глибина дерева
- `min_n`: мін. к-ть спостереж. для поділу
- `class_cost`: збільшення [вартості]{.note} мінорного класу
- `rpart` є движком за замовчуванням
- `times`: кількість дерев
:::

::: {.column width="40%"}
```{r}
#| eval: false
#| code-line-numbers: '10'

# Train a bagged tree model
bag_tree(
  mode = "classification",
  cost_complexity = 0,
  tree_depth = NULL,
  min_n = 2,
  class_cost = NULL
) %>% set_engine(
  engine = "rpart",
  times = 100
)
```
:::

::::

---

## Приклад: Bagging в R

```{r, load-data-heart, include = F, cache = T}
# Read data
heart_df <- read_csv("Heart.csv") %>%
  dplyr::select(-1) %>%
  rename(HeartDisease = AHD) %>%
  clean_names()
# Impute missing values
heart_recipe = recipe(heart_disease ~ ., data = heart_df) %>% 
  step_impute_median(all_predictors() & all_numeric()) %>% 
  step_impute_mode(all_predictors() & all_nominal())
heart_df = heart_recipe %>% prep() %>% juice()
```

:::: {.columns}

::: {.column}
<br>OOB-based error
```{r, ex-bag-oob, cache = T, dependson = "load-data-heart"}
#| code-line-numbers: '11'

# Set the seed
set.seed(12345)
# Train the bagged trees
heart_bag = train(
  heart_disease ~ .,
  data = heart_df,
  method = "treebag",
  nbagg = 100,
  keepX = T,
  trControl = trainControl(
    method = "oob"
  )
)
```
:::

::: {.column}
<br>CV-based error
```{r, ex-bag-cv, eval = F}
#| code-line-numbers: '11,12'

# Set the seed
set.seed(12345)
# Train the bagged trees
heart_bag_cv = train(
  heart_disease ~ .,
  data = heart_df,
  method = "treebag",
  nbagg = 100,
  keepX = T,
  trControl = trainControl(
    method = "cv",
    number = 5
  )
)
```
:::

::::

---

```{r, sim-bag-size, cache = T}
# Set the seed
set.seed(12345)

plan(multisession)
# Train the bagged trees
bag_oob = future_map_dfr(
  .x = 2:300,
  .f = function(n) {
    train(
      heart_disease ~ .,
      data = heart_df,
      method = "treebag",
      nbagg = n,
      keepX = T,
      trControl = trainControl(
        method = "oob"
      )
    )$results$Accuracy %>%
    data.frame(accuracy = ., n_trees = n)
  }
)
# Train the bagged trees
bag_cv <- future_map_dfr(
  .x = 2:300,
  .f = function(n) {
    train(
      heart_disease ~ .,
      data = heart_df,
      method = "treebag",
      nbagg = n,
      keepX = T,
      trControl = trainControl(
        method = "cv",
        number = 5
      )
    )$results$Accuracy %>%
    data.frame(accuracy = ., n_trees = n)
  }
)
```

---

**Bagging та кількість дерев**

```{r, plot-bag, echo = F, cache = T}
ggplot(
  data = bind_rows(
    bag_oob %>% mutate(type = "Bagged, OOB"),
    bag_cv %>% mutate(type = "Bagged, CV")
  ),
  aes(x = n_trees, y = accuracy, color = type)
) +
geom_line() +
scale_y_continuous("Accuracy", labels = scales::percent) +
scale_x_continuous("Number of trees", labels = scales::comma) +
scale_color_manual("[Method, Estimate]", values = c(red_pink, purple)) +
theme_minimal(base_size = 20, base_family = "Fira Sans Book") +
theme(legend.position = "bottom") +
coord_cartesian(ylim = c(0.60, 0.90))
```

---

<br>
<br>
<br>
<br>
<br>
На жаль, ця комбінація `rpart`/`baguette`/`parsnip`/`yardstick` не пропонує ([наразі](https://github.com/tidymodels/baguette/issues/33)) показники на основі OOB . 😞

---

<br>
<br>
<br>
<br>
<br>
Ми *можемо* ["обдурити"](https://www.sds.pub/bagged-trees.html) випадкові ліси (`ranger`) у виконанні OOB для Bagging дерев.

Але спочатку нам потрібно дізнатися про випадкові ліси...

---

<br>
<br>
<br>
<br>
... і перед *цим*, давайте коротко поговоримо про впливовість змінних.

# Впливовість змінних

## Впливовість змінних

У той час як ансамблеві методи, як правило, [покращують ефективність прогнозування]{.hi}, вони також мають тенденцію [знижувати інтерпретованість]{.hi}.

. . .

Ми можемо проілюструвати [важливість змінних]{.attn}, враховуючи зменшення показників ефективності моделі (RSS, Gini, ентропія тощо)[^32]

[^32]: Ця ідея стосується не лише bagging/ансамблів, а й окремих дерев.

---

У випадку `"rpart"` bagged дерев...

```{r, tidy-bag-0, eval = T, include = F, cache = T}
# Read data
heart_df = read_csv("Heart.csv") %>%
    dplyr::select(-1) %>%
  rename(HeartDisease = AHD) %>%
  clean_names()
```

```{r, tidy-bag-1, eval = T, cache = T, dependson = -1}
# Recipe to clean data (impute NAs)
heart_recipe = recipe(heart_disease ~ ., data = heart_df) %>% 
  step_impute_median(all_predictors() & all_numeric()) %>% 
  step_impute_mode(all_predictors() & all_nominal())
# Define the bagged tree model
heart_bag = bag_tree(
  mode = "classification",
  cost_complexity = 0,
  tree_depth = NULL,
  min_n = 2,
  class_cost = NULL
) %>% set_engine(
  engine = "rpart",
  times = 100
)
# Define workflow
heart_bag_wf = workflow() %>% 
  add_model(heart_bag) %>% 
  add_recipe(heart_recipe)
# Fit/assess with CV
heart_bag_fit = heart_bag_wf %>% fit(heart_df)
```

---

... оцінений об'єкт автоматично включає змінну важливість.

```{r, tidy-bag-imp, echo = F}
# Variable importance
heart_bag_fit %>% extract_fit_parsnip() %$% fit
```

---

[Важливість змінних]{.hi-pink} з нашої bagged tree model.

```{r, ex-var-importance, include = F, cache = T, dependson = "ex-bag-oob"}
# Get importance
imp_df = heart_bag_fit %>% extract_fit_parsnip() %$% fit %>% var_imp()
# Standardize importance
imp_df %<>% mutate(
  importance = value - min(value),
  importance = 100 * importance / max(importance)
)
```

```{r, plot-var-importance, echo = F, dependson = -3}
# Plot importance
ggplot(
  data = imp_df,
  aes(x = reorder(term, -importance), y = importance)
) +
geom_col(fill = red_pink) +
geom_hline(yintercept = 0) +
xlab("Variable") +
ylab("Importance (scaled [0,100])") +
# scale_fill_viridis_c(option = "magma", direction = -1) +
theme_minimal(base_size = 20, base_family = "Fira Sans Book") +
theme(legend.position = "none") +
coord_flip()
```

---

## Bagging

У Bagging є ще один недолік...

Якщо одна змінна домінує над іншими змінними, [дерева будуть дуже корельованими]{.hi}.

. . .

Якщо дерева дуже корельовані, то bagging втрачає свою перевагу.

. . .

[Рішення]{.note} Ми повинні зробити дерева менш корельованими.

# Random forests

## Random forests

[Випадкові ліси]{.attn} покращують bagged trees шляхом *декореляції* дерев.

. . .

Щоб декорелювати дерева, [випадковий ліс]{.attn} розглядає лише [випадкову підмножину]{.pink} $\color{#e64173}{m\enspace (\approx\sqrt{p})}$ [предикторів]{.pink} при виконанні кожного розбиття (для кожного дерева).

. . .

Обмеження змінних, які наше дерево бачить при заданому розділенні:

. . .

- не дозволяє деревам постійно використовувати одні і ті ж змінні,

. . .

- збільшує різноманітність дерев у нашому лісі,

. . .

- потенційно зменшує дисперсію наших оцінок.

. . .

Якщо наші прогнози дуже корельовані, ми можемо захотіти зменшити $m$.

---

## Random forests

Таким чином, випадкові ліси вводять *два виміри випадкової варіації*

1. *бутсрап вибірка*

2. $m$ *випадково вибрані предиктори* (для розбиття)

Все інше про випадкові ліси працює так само, як і з bagging

---

## Random forests в R

У вас є кілька [варіантів](http://topepo.github.io/caret/train-models-by-tag.html#Random_Forest) для навчання випадкових лісів за допомогою `tidymodels`.
<br>_Наприклад_, `ranger`, `randomForest`, `spark`.

`rand_forest()` отримує доступ до кожного з цих пакетів через їх *двигуни*.

. . .

- Механізм за замовчуванням — «ranger» (пакет [`ranger`](https://cran.r-project.org/web/packages/ranger/index.html)).

. . .

- Аргумент `mtry` дає $m$, кількість предикторів при кожному розділенні.

. . .

Ви вже бачили інші гіперпараметри для `ranger`:

- `trees` кількість дерев у випадковому лісі
- `min_n` мін. к-ть спостережень

---

## Random forests в R

Навчання випадкового лісу в R за допомогою `tidymodels`...

:::: {.columns}

::: {.column}
... і `ranger`
:::

::: {.column}
```{r, ex-tidy-ranger, cache = T}
# Define the random forest
heart_rf = rand_forest(
  mode = "classification",
  mtry = 3,
  trees = 100,
  min_n = 2
) %>% set_engine(
  engine = "ranger",
  splitrule = "gini"
)
```
:::

::::

---

## Random forests в R

Навчання випадкового лісу в R за допомогою `tidymodels`...

:::: {.columns}

::: {.column}
... і `ranger`

- Тип: Класифікація
:::

::: {.column}
```{r, eval = F}
#| code-line-numbers: '3'
# Define the random forest
heart_rf = rand_forest(
  mode = "classification",
  mtry = 3,
  trees = 100,
  min_n = 2
) %>% set_engine(
  engine = "ranger",
  splitrule = "gini"
)
```
:::

::::

---

## Random forests в R

Навчання випадкового лісу в R за допомогою `tidymodels`...

:::: {.columns}

::: {.column}
... і `ranger`

- Тип: Класифікація
- Три змінні на поділ
:::

::: {.column}
```{r, eval = F}
#| code-line-numbers: '4'
# Define the random forest
heart_rf = rand_forest(
  mode = "classification",
  mtry = 3,
  trees = 100,
  min_n = 2
) %>% set_engine(
  engine = "ranger",
  splitrule = "gini"
)
```
:::

::::

---

## Random forests в R

Навчання випадкового лісу в R за допомогою `tidymodels`...

:::: {.columns}

::: {.column}
... і `ranger`

- Тип: Класифікація
- Три змінні на поділ
- 100 дерев у лісі
:::

::: {.column}
```{r, eval = F}
#| code-line-numbers: '5'
# Define the random forest
heart_rf = rand_forest(
  mode = "classification",
  mtry = 3,
  trees = 100,
  min_n = 2
) %>% set_engine(
  engine = "ranger",
  splitrule = "gini"
)
```
:::

::::

---

## Random forests в R

Навчання випадкового лісу в R за допомогою `tidymodels`...

:::: {.columns}

::: {.column}
... і `ranger`

- Тип: Класифікація
- Три змінні на поділ
- 100 дерев у лісі
- Принаймні 2 спостереж. на поділ
:::

::: {.column}
```{r, eval = F}
#| code-line-numbers: '6'
# Define the random forest
heart_rf = rand_forest(
  mode = "classification",
  mtry = 3,
  trees = 100,
  min_n = 2
) %>% set_engine(
  engine = "ranger",
  splitrule = "gini"
)
```
:::

::::

---

## Random forests в R

Навчання випадкового лісу в R за допомогою `tidymodels`...

:::: {.columns}

::: {.column}
... і `ranger`

- Тип: Класифікація
- Три змінні на поділ
- 100 дерев у лісі
- Принаймні 2 спостереж. на поділ
- Движок `ranger`
:::

::: {.column}
```{r, eval = F}
#| code-line-numbers: '8'
# Define the random forest
heart_rf = rand_forest(
  mode = "classification",
  mtry = 3,
  trees = 100,
  min_n = 2
) %>% set_engine(
  engine = "ranger",
  splitrule = "gini"
)
```
:::

::::

---

## Random forests в R

Навчання випадкового лісу в R за допомогою `tidymodels`...

:::: {.columns}

::: {.column}
... і `ranger`

- Тип: Класифікація
- Три змінні на поділ
- 100 дерев у лісі
- Принаймні 2 спостереж. на поділ
- Движок `ranger`
- Встановлення [правило поділу](https://dials.tidymodels.org/reference/ranger_parameters.html)
:::

::: {.column}
```{r, eval = F}
#| code-line-numbers: '9'
# Define the random forest
heart_rf = rand_forest(
  mode = "classification",
  mtry = 3,
  trees = 100,
  min_n = 2
) %>% set_engine(
  engine = "ranger",
  splitrule = "gini"
)
```
:::

::::

---

**Крок 1:** Визначте нашу сітку параметрів

```{r, rf-param, cache = T}
# Define the parameter grid
rf_grid = expand_grid(
  mtry = 1:13,
  min_n = 1:15
)
```

---

**Крок 2:** Напишіть функцію, яка оцінює RF, використовуючи [**задані гіперпараметри**]{.orange}.

```{r, rf-fun, cache = T}
#| code-line-numbers: '6,8'

# Function: One set of hyperparam
rf_i = function(i) {
  # Define the random forest
  heart_rf_i = rand_forest(
    mode = "classification", 
    mtry = rf_grid[i, 1],
    trees = 100,
    min_n = rf_grid[i, 2]
  ) %>% set_engine(engine = "ranger", splitrule = "gini")
  # Define workflow
  heart_rf_wf_i = 
    workflow() %>% add_model(heart_rf_i) %>% add_recipe(heart_recipe)
  # Fit
  heart_rf_fit_i = heart_rf_wf_i %>% fit(heart_df)
  # Return DF w/ OOB error and the hyperparameters
  return(tibble(
    mtry = rf_grid$mtry[i],
    min_n = rf_grid$min_n[i],
    # Note: OOB error is buried
    error_oob = heart_rf_fit_i$fit$fit$fit$prediction.error
  ))
}
```

---

**Крок 3:** Оцініть RF (`parallel`)!

```{r, rf-param-oob, cache = T, dependson = c(-2, -1)}
# Fit the RFs on the grid
rf_tuning = future_map_dfr(
  1:nrow(rf_grid),
  rf_i
)
```

---

**Точність** (OOB) по сітці наших параметрів.

```{r, plot-rf-parameters, echo = F}
ggplot(
  data = rf_tuning,
  aes(x = mtry, y = min_n, fill = 1-error_oob)
) +
geom_tile(color = "white", linewidth = 0.3) +
scale_x_continuous("Number of variables at split (m)", breaks = 1:13) +
scale_y_continuous("Min. leaf size", breaks = c(1, 5, 10, 15)) +
scale_fill_viridis_c("Accuracy", option = "magma", labels = percent) +
theme_minimal(base_size = 20, base_family = "Fira Sans Book") +
theme(
  legend.position = "bottom",
  legend.key.width = unit(3, "cm"),
  panel.grid.minor = element_blank()
)
```

---

## {visibility="hidden"}

:::: {.columns}

::: {.column}
```{r, sim-forest-size, cache = T}
# Read data
heart_df = read_csv("Heart.csv") %>%
  dplyr::select(-1) %>%
  rename(HeartDisease = AHD) %>%
  clean_names()
# Impute missing values
heart_recipe = recipe(heart_disease ~ ., data = heart_df) %>% 
  step_impute_median(all_predictors() & all_numeric()) %>% 
  step_impute_mode(all_predictors() & all_nominal())
heart_df = heart_recipe %>% prep() %>% juice()
# Set the seed
set.seed(12345)
# Train the bagged trees
rf_oob = future_lapply(
  X = 2:300,
  FUN = function(n) {
    train(
      heart_disease ~ .,
      data = heart_df,
      method = "ranger",
      num.trees = n,
      trControl = trainControl(
        method = "oob"
      ),
      tuneGrid = data.frame(
        "mtry" = 2,
        "splitrule" = "gini",
        "min.node.size" = 4
      )
    )$finalModel$prediction.error %>% subtract(1, .) %>%
    data.frame(accuracy = ., n_trees = n)
  }
) %>% bind_rows()
```
:::

::: {.column}
```{r, sim-forest-size2, cache = T}
# Set seed
set.seed(6789)
# Train the bagged trees
rf_cv = future_lapply(
  X = 2:300,
  FUN = function(n) {
    train(
      heart_disease ~ .,
      data = heart_df,
      method = "ranger",
      num.trees = n,
      trControl = trainControl(
        method = "cv",
        number = 5
      ),
      tuneGrid = data.frame(
        "mtry" = 2,
        "splitrule" = "gini",
        "min.node.size" = 4
      )
    )$finalModel$prediction.error %>% subtract(1, .) %>%
    data.frame(accuracy = ., n_trees = n)
  }
) %>% bind_rows()
```
:::

::::

---

**Ансамблі дерев і кількість дерев**

```{r, plot-bag-rf, echo = F}
ggplot(
  data = bind_rows(
    bag_oob %>% mutate(type = "Bagged, OOB"),
    bag_cv %>% mutate(type = "Bagged, CV"),
    rf_oob %>% mutate(type = "Random forest, OOB"),
    rf_cv %>% mutate(type = "Random forest, CV")
  ),
  aes(x = n_trees, y = accuracy, color = type)
) +
geom_line() +
scale_y_continuous("Accuracy", labels = scales::percent) +
scale_x_continuous("Number of trees", labels = scales::comma) +
scale_color_manual(
  "[Method, Estimate]",
  values = c(red_pink, purple, orange, slate)
) +
theme_minimal(base_size = 20, base_family = "Fira Sans Book") +
theme(legend.position = "right") +
coord_cartesian(ylim = c(0.60, 0.90))
```

# Boosting

## Boosting

Поки що елементи наших ансамблів виступають самостійно:
<br> жодне окреме дерево нічого не знає про решту лісу.

. . .

[Boosting]{.attn} дозволяє деревам передавати інформацію одне одному.

. . .

Зокрема, [boosting]{.attn} навчає свої дерева *послідовно* — кожне нове дерево тренується на залишках (помилках) своїх попередників.

. . .

- Ми додаємо кожне нове дерево до нашої моделі $\hat{f}$ (і оновлюємо наші залишки).

- Дерева, як правило, невеликі — повільно покращують $\hat{f}$.

---

## Boosting

Boosting має три [tuning параметри]{.hi}.

1. [Кількість дерев]{.hi} $\color{#e64173}{B}$ може бути важливим для запобігання overfitting

. . .

2.[Параметр зтиснення]{.hi} $\color{#e64173}{\lambda}$, який контролює *швидкість навчання* бустінгу (часто 0,01 або 0,001).

. . .

3. [Кількість поділів]{.hi} $\color{#e64173}{d}$ у кожному дереві (складність дерев).

. . .

   - Окремі дерева, як правило, короткі — часто $d=1$ («пні»).

   - [Пам’ятайте]{.note} Дерева вчаться на помилках попередників,<br>тому жодне дерево не має бути ідеальною моделлю.

---

## How to boost

[Крок 1:]{.hi-purple} Установіть $\color{#6A5ACD}{\mathop{\hat{f}}}(x) = 0$, що дає залишки $r_i = y_i$ для всіх $i$.

. . .

[Крок 2:]{.hi-pink} Для $\color{#e64173}{b} = 1,\,2\,\ldots,\, B$ виконайте:

[**A.** Підберіть дерево $\color{#e64173}{\hat{f^b}}$ із розділенням $d$.]{.move-right}

. . .

[**B.** Оновити модель $\color{#6A5ACD}{\hat{f}}$ за допомогою «скороченої версії» нового дерева $\color{#e64173}{\hat{f^b}}$]{.move-right}

$$
\begin{align}
  \color{#6A5ACD}{\mathop{\hat{f}}}(x) \leftarrow \color{#6A5ACD}{\mathop{\hat{f}}}(x) + \lambda \mathop{\color{#e64173}{\hat{f^b}}}(x)
\end{align}
$$

. . .

[**C.** Оновіть залишки: $r_i \leftarrow r_i - \lambda \mathop{\color{#e64173}{\hat{f^b}}}(x)$.]{.move-right}

. . .

[Крок 3:]{.hi-orange} Виведіть розширену модель:
$\mathop{\color{#6A5ACD}{\hat{f}}}(x) = \sum_{b} \lambda \mathop{\color{#e64173}{\hat{f^b}}}(x)$.

---

**Boosted residuals: розширення**

[Нагадування:]{.note} Boosting trains
- [послідовні моделі]{.pink} $\color{#e64173}{\hat{f_{i}}}(y,x)$
- на [залишки попередніх моделей]{.orange}, $\color{#FFA500}{r_{i-1}}$ (стиснуті на $\color{#6A5ACD}{\lambda}$)

$$
\begin{align}
  \color{#FFA500}{r_0} &= y \\[1em]
  \color{#FFA500}{r_1} &= \color{#FFA500}{r_0} - \color{#6A5ACD}{\lambda} \color{#e64173}{\hat{f_{1}}}(\color{#FFA500}{r_0}, x) \\[0.35em]
  &= y - \color{#6A5ACD}{\lambda} \color{#e64173}{\hat{f_{1}}}(y, x) \\[1em]
  \color{#FFA500}{r_2} &= \color{#FFA500}{r_1} - \color{#6A5ACD}{\lambda} \color{#e64173}{\hat{f_{2}}}(\color{#FFA500}{r_1}, x) \\[0.35em]
  &= y - \color{#6A5ACD}{\lambda} \color{#e64173}{\hat{f_{1}}}(y, x) - \color{#6A5ACD}{\lambda} \color{#e64173}{\hat{f_{2}}}(y - \color{#6A5ACD}{\lambda} \color{#e64173}{\hat{f_{1}}}(y, x), x) \\[1em]
  &\cdots
\end{align}
$$

---

## Boosting in R

Ми будемо використовувати `boost_tree()` з `parsnips` для тренування boosting дерев[^33].

[^33]: Цей метод використовує пакет `xgboost`.

`boost_tree()` приймає кілька параметрів, які ви бачили, плюс ще один:

1. `mtry` кількість предикторів для кожного розбиття
2. `дерева`, кількість дерев $(B)$
3. `min_n`, мінімум спостережень для розділення
4. `tree_depth`, макс. глибина дерева
5. `learn_rate`, швидкість навчання $(\lambda)$

---

## {visibility="hidden"}

:::: {.columns}

::: {.column}
```{r, ex-boost, cache = T, message = F}
# Set the seed
set.seed(12345)
# Train the random forest
heart_boost = train(
  heart_disease ~ .,
  data = heart_df,
  method = "gbm",
  trControl = trainControl(
    method = "cv",
    number = 5
  ),
  tuneGrid = expand.grid(
    "n.trees" = seq(1, 300, by = 1),
    "interaction.depth" = 1:3,
    "shrinkage" = c(0.1, 0.01, 0.001),
    "n.minobsinnode" = 5
  )
)
```
:::

::: {.column}
```{r, ex-boost-new, cache = T, message = F}
# Set the seed
set.seed(12345)
# Train the random forest
heart_boost = train(
  heart_disease ~ .,
  data = heart_df,
  method = "gbm",
  trControl = trainControl(
    method = "cv",
    number = 5
  ),
  tuneGrid = expand.grid(
    "n.trees" = seq(1, 1e4, by = 1),
    "interaction.depth" = 1:3,
    "shrinkage" = c(0.1, 0.01, 0.001),
    "n.minobsinnode" = 5
  )
)
```
:::

::::

---

## Boosting in R

:::: {.columns}

::: {.column width="40%"}
```{r, eval = F}
#| code-line-numbers: '7'

# Set the seed
set.seed(12345)
# Train the random forest
heart_boost = train(
  heart_disease ~ .,
  data = heart_df,
  method = "gbm",
  trControl = trainControl(
    method = "cv",
    number = 5
  ),
  tuneGrid = expand.grid(
    "n.trees" = seq(25, 200, by = 25),
    "interaction.depth" = 1:3,
    "shrinkage" = c(0.1, 0.01, 0.001),
    "n.minobsinnode" = 5
  )
)
```
:::

::: {.column width="60%"}
- boosted за допомогою пакету `gbm`
:::

::::

---

## Boosting in R

:::: {.columns}

::: {.column width="40%"}
```{r, eval = F}
#| code-line-numbers: '9,10'

# Set the seed
set.seed(12345)
# Train the random forest
heart_boost = train(
  heart_disease ~ .,
  data = heart_df,
  method = "gbm",
  trControl = trainControl(
    method = "cv",
    number = 5
  ),
  tuneGrid = expand.grid(
    "n.trees" = seq(25, 200, by = 25),
    "interaction.depth" = 1:3,
    "shrinkage" = c(0.1, 0.01, 0.001),
    "n.minobsinnode" = 5
  )
)
```
:::

::: {.column width="60%"}
- boosted за допомогою пакету `gbm`
- перехресна перевірка (без OOB)
:::

::::

---

## Boosting in R

:::: {.columns}

::: {.column width="40%"}
```{r, eval = F}
#| code-line-numbers: '13'

# Set the seed
set.seed(12345)
# Train the random forest
heart_boost = train(
  heart_disease ~ .,
  data = heart_df,
  method = "gbm",
  trControl = trainControl(
    method = "cv",
    number = 5
  ),
  tuneGrid = expand.grid(
    "n.trees" = seq(25, 200, by = 25),
    "interaction.depth" = 1:3,
    "shrinkage" = c(0.1, 0.01, 0.001),
    "n.minobsinnode" = 5
  )
)
```
:::

::: {.column width="60%"}
- boosted за допомогою пакету `gbm`
- перехресна перевірка (без OOB)
- CV-пошук пошук по сітці
  - кількість дерев
:::

::::

---

## Boosting in R

:::: {.columns}

::: {.column width="40%"}
```{r, eval = F}
#| code-line-numbers: '14'

# Set the seed
set.seed(12345)
# Train the random forest
heart_boost = train(
  heart_disease ~ .,
  data = heart_df,
  method = "gbm",
  trControl = trainControl(
    method = "cv",
    number = 5
  ),
  tuneGrid = expand.grid(
    "n.trees" = seq(25, 200, by = 25),
    "interaction.depth" = 1:3,
    "shrinkage" = c(0.1, 0.01, 0.001),
    "n.minobsinnode" = 5
  )
)
```
:::

::: {.column width="60%"}
- boosted за допомогою пакету `gbm`
- перехресна перевірка (без OOB)
- CV-пошук пошук по сітці
  - кількість дерев
  - глибина дерева
:::

::::

---

## Boosting in R

:::: {.columns}

::: {.column width="40%"}
```{r, eval = F}
#| code-line-numbers: '15'

# Set the seed
set.seed(12345)
# Train the random forest
heart_boost = train(
  heart_disease ~ .,
  data = heart_df,
  method = "gbm",
  trControl = trainControl(
    method = "cv",
    number = 5
  ),
  tuneGrid = expand.grid(
    "n.trees" = seq(25, 200, by = 25),
    "interaction.depth" = 1:3,
    "shrinkage" = c(0.1, 0.01, 0.001), #<<
    "n.minobsinnode" = 5
  )
)
```
:::

::: {.column width="60%"}
- boosted за допомогою пакету `gbm`
- перехресна перевірка (без OOB)
- CV-пошук пошук по сітці
  - кількість дерев
  - глибина дерева
  - швидкість навчання
:::

::::

---

## Boosting in R

:::: {.columns}

::: {.column width="40%"}
```{r, eval = F}
#| code-line-numbers: '16'

# Set the seed
set.seed(12345)
# Train the random forest
heart_boost = train(
  heart_disease ~ .,
  data = heart_df,
  method = "gbm",
  trControl = trainControl(
    method = "cv",
    number = 5
  ),
  tuneGrid = expand.grid(
    "n.trees" = seq(25, 200, by = 25),
    "interaction.depth" = 1:3,
    "shrinkage" = c(0.1, 0.01, 0.001),
    "n.minobsinnode" = 5 #<<
  )
)
```
:::

::: {.column width="60%"}
- boosted за допомогою пакету `gbm`
- перехресна перевірка (без OOB)
- CV-пошук пошук по сітці
  - кількість дерев
  - глибина дерева
  - швидкість навчання
  - мінімальний розмір листка
:::

::::

---

**Порівняння boosting параметрів** — зверніть увагу на швидкість навчання

```{r, plot-boost-param, echo = F}
ggplot(
  data = heart_boost$results %>% filter(n.trees <= 300) %>% mutate(grp = paste(shrinkage, interaction.depth, sep = ", ")),
  aes(
    x = n.trees,
    y = Accuracy,
    color = as.character(interaction.depth),
    linetype = as.character(shrinkage)
  )
) +
geom_vline(xintercept = 204, size = 1.3, alpha = 0.3, color = red_pink) +
geom_line(size = 0.4) +
scale_y_continuous("Accuracy", labels = percent) +
scale_x_continuous("Number of trees", labels = scales::comma) +
scale_color_viridis_d("Tree depth", option = "magma", end = 0.85) +
scale_linetype_manual("Shrinkage", values = c("longdash", "dotted", "solid")) +
theme_minimal(base_size = 18, base_family = "Fira Sans Book")
```

---

**Порівняння boosting параметрів** — більше дерев

```{r, plot-boost-param-more, echo = F}
ggplot(
  data = heart_boost$results %>% mutate(grp = paste(shrinkage, interaction.depth, sep = ", ")) %>% filter(n.trees <= 1e3) %>% filter(n.trees %in% seq(1, 1e4, by = 5)),
  aes(
    x = n.trees,
    y = Accuracy,
    color = as.character(interaction.depth),
    linetype = as.character(shrinkage)
  )
) +
geom_vline(xintercept = 204, size = 1.3, alpha = 0.15, color = red_pink) +
geom_vline(xintercept = 606, size = 1.3, alpha = 0.3, color = red_pink) +
geom_line(size = 0.4) +
scale_y_continuous("Accuracy", labels = percent) +
scale_x_continuous("Number of trees", labels = scales::comma) +
scale_color_viridis_d("Tree depth", option = "magma", end = 0.85) +
scale_linetype_manual("Shrinkage", values = c("longdash", "dotted", "solid")) +
theme_minimal(base_size = 18, base_family = "Fira Sans Book")
```

---

**Порівняння boosting параметрів** — ще більше дерев

```{r, plot-boost-param-even-more, echo = F}
ggplot(
  data = heart_boost$results %>% mutate(grp = paste(shrinkage, interaction.depth, sep = ", ")) %>% filter(n.trees %in% seq(1, 1e4, by = 15) | n.trees == 606) %>% filter(n.trees < 5e3),
  aes(
    x = n.trees,
    y = Accuracy,
    color = as.character(interaction.depth),
    linetype = as.character(shrinkage)
  )
) +
geom_vline(xintercept = 204, size = 1.3, alpha = 0.15, color = red_pink) +
geom_vline(xintercept = 606, size = 1.3, alpha = 0.3, color = red_pink) +
geom_line(size = 0.4) +
scale_y_continuous("Accuracy", labels = percent) +
scale_x_continuous("Number of trees", labels = scales::comma) +
scale_color_viridis_d("Tree depth", option = "magma", end = 0.85) +
scale_linetype_manual("Shrinkage", values = c("longdash", "dotted", "solid")) +
theme_minimal(base_size = 18, base_family = "Fira Sans Book")
```

---

**Порівняння boosting параметрів** — і ще більше дерев

```{r, plot-boost-param-and-even-more, echo = F}
ggplot(
  data = heart_boost$results %>% mutate(grp = paste(shrinkage, interaction.depth, sep = ", ")) %>% filter(n.trees %in% seq(1, 1e4, by = 25) | n.trees == 606),
  aes(
    x = n.trees,
    y = Accuracy,
    color = as.character(interaction.depth),
    linetype = as.character(shrinkage)
  )
) +
geom_vline(xintercept = 204, size = 1.3, alpha = 0.15, color = red_pink) +
geom_vline(xintercept = 606, size = 1.3, alpha = 0.3, color = red_pink) +
geom_line(size = 0.4) +
scale_y_continuous("Accuracy", labels = percent) +
scale_x_continuous("Number of trees", labels = scales::comma) +
scale_color_viridis_d("Tree depth", option = "magma", end = 0.85) +
scale_linetype_manual("Shrinkage", values = c("longdash", "dotted", "solid")) +
theme_minimal(base_size = 18, base_family = "Fira Sans Book")
```

---

**Ансамблі дерев та кількість дерев**

```{r, plot-bag-rf-boost, echo = F}
ggplot(
  data = bind_rows(
    bag_oob %>% mutate(type = "Bagged, OOB"),
    bag_cv %>% mutate(type = "Bagged, CV"),
    rf_oob %>% mutate(type = "RF, OOB"),
    rf_cv %>% mutate(type = "RF, CV"),
    heart_boost$results %>% filter(
      shrinkage == 0.1 &
      interaction.depth == 1 &
      between(n.trees, 2, 300)
    ) %>% transmute(accuracy = Accuracy, n_trees = n.trees, type = "Boosted, CV")
  ),
  aes(x = n_trees, y = accuracy, color = type, size = type)
) +
geom_line() +
scale_y_continuous("Accuracy", labels = scales::percent) +
scale_x_continuous("Number of trees", labels = scales::comma) +
scale_color_manual(
  "[Method, Estimate]",
  values = c(red_pink, purple, turquoise, orange, slate)
) +
scale_size_manual(
  "[Method, Estimate]",
  values = c(0.25, 0.25, 0.7, 0.25, 0.25)
) +
theme_minimal(base_size = 18, base_family = "Fira Sans Book") +
theme(legend.position = "right") +
coord_cartesian(ylim = c(0.60, 0.90))
```

---

<br>
<br>
<br>
<br>
<br>
Звичайно, є багато інших варіантів навчання на основі дерев:

- [CatBoost](https://catboost.ai) ([R](https://catboost.ai/en/docs/concepts/r-installation))

- [LightGBM](https://lightgbm.readthedocs.io/en/latest/) ([R](https://lightgbm.readthedocs.io/en/latest/R/index.html))

- [TabNet](https://arxiv.org/abs/1908.07442) ([R](https://github.com/mlverse/tabnet/))



# Дякую за увагу! {.unnumbered .unlisted}

<br>
<br>

`r fa("telegram")` [Data Mirosh](https://t.me/araprof)

`r fa("github")` [\@aranaur](https://github.com/Aranaur)

`r fa("envelope")` ihor.miroshnychenko\@kneu.ua

`r fa("linkedin")` [\@ihormiroshnychenko](https://www.linkedin.com/in/ihormiroshnychenko/)

`r fa("house")` [aranaur.rbind.io](https://aranaur.rbind.io)
